【裁判字號】    97,交聲,1550
【裁判日期】    971223
【裁判案由】    違反道路交通管理處罰條例聲明異議
【裁判全文】
臺灣桃園地方法院交通事件裁定        97年度交聲字第1550號
原處分機關  交通部公路總局新竹區監理所桃園監理站
異  議  人
即受處分人  甲○○
上列異議人即受處分人因違反道路交通管理處罰條例案件，對於
交通部公路總局新竹區監理所桃園監理站民國97年9 月5 日所為
之處分（原處分：桃監裁罰字第裁52-D00000000號），聲明異議
，本院裁定如下：
    主  文
原處分撤銷。
甲○○汽車駕駛人，行車速度，超過規定之最高時速二十公里以
上未滿四十公里，處罰鍰新臺幣壹仟捌佰元，並記違規點數壹點
。
    理  由
一、本件原處分意旨略以：異議人即受處分人甲○○（下稱異議
    人）於民國97年5 月13日14時24分，駕駛車牌號碼KI-4378
    號自用小客車，行經桃園縣龜山鄉台一線16.4公里南向路段
    ，經自動測速照相測得時速76公里（限速50公里），因違反
    汽車駕駛人行車速度超過規定之應最高時速20公里以上40公
    里以下，為警製單舉發，經原處分機關於97年9 月5 日以異
    議人違反道路交通管理處罰條例第40條之規定，裁處罰鍰新
    臺幣（以下同）1,800元。
二、聲明異議意旨則以：伊所駕駛之車輛為76年11月出廠，實屬
    老舊，所以捨高速公路而走省回桃園，伊駕車速度實在規定
    速限內，為此聲明異議等語。
三、按汽車駕駛人，行車速度，超過規定之最高時速者，處1,20
    0 元以上2,400 元以下罰鍰，並記違規點數1 點，道路交通
    管理處罰條例第40條、第63條第1 項第1 款分別定有明文。
    是汽車駕駛人如有行車速度超過規定之最高時速20公里以上
    未滿40公里之違規行為經警舉發，並於舉發通知單上所載之
    應到案日期前到案聽候裁決或提出申訴，經主管機關調查後
    仍認定前揭違規行為屬實者，依道路交通管理處罰條例第40
    條、第63條第1 項第1 款、違反道路交通管理事件統一裁罰
    基準及處理細則（下稱處理細則）第44條第1 項、違反道路
    交通管理事件統一裁罰基準表（下稱基準表）之規定，須對
    該汽車駕駛人處以1,800 元之罰鍰，並記違規點數1 點。
四、經查，異議人駕駛車牌號碼KI-4378 號自用小客車，於97年
    5 月13日14時24分許，行經桃園縣龜山鄉台一線16.4公里南
    向路段，因「限速50公里，經自動測速照相測得時速76公里
    ，超速26公里，行車超速20公里以上40公里以下」之違規，
    經警逕行舉發之事實，有桃園縣政府警察局桃警交相字第D0
    0000000 號舉發違反道路交通管理事件通知單、舉發採證照
    片各1 紙在卷可憑，此為異議人所不爭執，堪信屬實。異議
    人固以前開情詞置辯，惟舉發本件違規所使用之雷達測速器
    材，通過經濟部標準檢驗局國家標準檢驗合格，且領有檢定
    合格證書乙節，有桃園縣政府警察局97年10月8 日桃警交字
    第0970088739號函檢附之經濟部標準檢驗局雷達測速儀檢定
    合格證書（檢定合格單號碼：MOGA0000000A ,MOGA0000000B
    、檢定日期：96年11月12日、有效期限：97年11月30日）1
    份在卷可考，足見異議人違規當時，該雷速測速儀尚未逾越
    檢定合格期間，儀器本身即具有高度準確性，且依舉發採證
    照片所示，舉發時間僅有異議人駕駛之車輛在該車道行駛，
    亦無誤判之可能，是異議人空言其遵循速限行駛，尚難憑採
    。
五、綜上所述，異議人確有駕駛車輛，其行車速度超過規定最高
    時速20公里以上40公里以下之違規行為，而違反道路交通管
    理處罰條例第40條之規定。原處分機關予以裁罰，固非無見
    ，惟漏未依同條例第63條第1 項第1 款規定併記違規點數1
    點，尚難認為允當。是本件異議雖無理由，惟原處分既有上
    述不當，自應由本院將原處分撤銷，並依據道路交通管理處
    罰條例第40條、第63條第1 項第1 款及基準表等規定，裁處
    異議人罰鍰1,800 元，並記違規點數1 點，以資適法。
據上論斷，應依道路交通管理處罰條例第87條第2 項，道路交通
案件處理辦法第20條前段，裁定如主文。
中    華    民    國    97    年    12    月    23    日
                          交通法庭  法  官  許雅婷
以上正本證明與原本無異。
如不服本裁定，應於裁定送達後5 日內向本院提出抗告狀。
                                    書記官  吳玉蘭
中    華    民    國    97    年    12    月    25    日


司法院資訊處製作；財團法人民間司法改革基金會備份。
